臺灣高雄地方法院民事判決　九十年度保險字第四十四號
　　原　　　告　東泰產物保險股份有限公司
　　法定代理人　丙○○
　　訴訟代理人　乙○○
　　被　　　告　甲○○
右當事人間損害賠償事件，本院判決如左：
    主    文
被告應給付原告新台幣壹佰肆拾萬元，及自民國九十年六月二十七日起至清償日止按
年息百分之五計算之利息。
訴訟費用由被告負擔。
本判決於原告以新台幣肆拾萬陸仟元供擔保後，得為假執行。
    事    實
甲、原告方面：
  一、聲明：求為判決如主文第一項所示及為以供擔保為條件之假執行宣告。
  二、陳述：原告以150309Ｂ106519號保險證，承保被告甲○○所有之Ｅ4-8635號自
      用小貨車之強制汽車責任保險，該車於民國九十年三月二十四日上午九時二十
      分許，由被告駕駛行經高雄縣鳳山市○○路一八九號前，因酒醉駕車，精神無
      法集中，而衝至逆向車道撞擊路過行人蕭淑貞，致蕭淑貞當場倒地，經送醫急
      救，至同日上午十時十分許不治死亡。本件交通事故刑事部分業經鈞院以九十
      年度交易字第三○八號刑事判決判處被告應執行有期徒刑一年，緩刑三年確定
      在案。原告亦已依強制汽車責任保險法之規定，將一百四十萬元賠付於受益人
      蕭敏識收受。爰依強制汽車責任保險法第二十七條第四款之規定向「酒醉駕車
      」之加害人即被告求償。
  三、證據：提出理賠計算書、交通事故證明書、死亡證明書、診斷證明書及受益人
      領款收據、醫療費收據各一份。
乙、被告方面：
    對刑事部分並不爭執，惟陳明之前曾與被害人和解，並已陸續給付中，現已無經
    濟能力再賠償給原告等語。
丙、本院依職權調閱被告之刑案資料查註紀錄表及函請財政部說明強制汽車責任保險
    法第二十七條適用疑義。
    理    由
一、原告主張之事實，已據其提出理賠計算書、交通事故證明書、死亡證明書、診斷
    證明書及受益人領款收據、醫療費收據各一份為證，並有本院依職權調閱之被告
    刑案資料查註紀錄表一份在卷足稽。被告對於其酒醉駕車之事實固均未加爭執，
    惟以前揭情詞置辯。然按，強制汽車責任保險法第二十七條第一款規定被保險汽
    車發生汽車交通事故，加害人有酒醉而駕車者之情事者，保險人仍應依本法規定
    給付保險金，但得在給付金額範圍內，向加害人求償駕車者。考其立法意旨，乃
    為保障受害人，而規定被保險人或汽車使用人，縱有惡意行為肇事，保險人仍應
    依本法規定給付保險金，同時賦予保險人向加害人求償之權利，以資平衡。此求
    償權係法定新權利，債務人自不得援引對抗原債權人之事由對抗受讓人，財政部
    於九十年十二月三十一日台財保字第○九○○○六五三四四四號回函亦同此見解
    。是被告雖抗辯已與被害人家屬達成和解，仍無礙於原告之請求。從而，原告依
    據強制汽車責任保險法第二十七條第一款所規定法定求償權之法律關係，請求被
    告應給付原告一百四十萬元，及自本件訴狀繕本送達之翌日即九十年六月二十七
    日起至清償日止按年息百分之五計算之利息，即屬正當，應予准許。
二、原告陳明願供擔保，聲請宣告假執行，核無不合，爰酌定相當擔保金額准許之。
據上論結，原告之訴為有理由，依民事訴訟法第七十八條、第三百九十條第二項，判
決如主文。
中　　　華　　　民　　　國　　九十一　　年　　　二　　　月　　　六　　　日
                              臺灣高雄地方法院民事庭
~B法　　　官　莊松泉
右為正本係照原本作成。
如不服本判決，應於送達後廿日內，向本院提出上訴狀並表明上訴理由，如於本
送達前提起上訴者，應於判決送達後十日內補提上訴理由書（須附繕本）。
~B法院書記官　林誠桂
中　　　華　　　民　　　國　　九十一　　年　　　二　　　月　　　六　　　日
